【裁判字號】    90,上易,2128
【裁判日期】    901231
【裁判案由】    傷害
【裁判全文】
臺灣高等法院高雄分院刑事判決          九十年度上易字第二一二八號
    上  訴  人  台灣高雄地方法院檢察署檢察官
    上  訴  人
    即  被  告  甲○○
右上訴人因被告傷害案件，不服臺灣高雄地方法院九十年度易字第三五五七號中華民
國九十年十月八日第一審判決（起訴案號：臺灣高雄地方法院檢察署九十年度偵字第
一五一六三號），提起上訴，本院判決如左：
      主      文
原判決撤銷。
甲○○傷害人之身體，處拘役伍拾玖日，如易科罰金，以佰元折算壹日。
      事      實
一、甲○○於民國九十年七月十六日十九時二十分許，在高雄市○○區○○路一九五
    巷十三號，因與同為大樓管理委員之乙○○，為管理委員會事務意見不合發生爭
    執，竟基於傷害之犯意，以徒手推擠乙○○身體之方式，使其摔倒在地並撞及牆
    壁、桌椅等物，乙○○因而受有右顳處瘀腫（三×三公分）、右手瘀青（一×一
    公分）、左手擦傷（０‧一×０‧二公分）、左手肘擦傷（二×０‧一公分；０
    ‧二×０‧二公分）之傷害。
二、案經乙○○訴由高雄市政府警察局三民第一分局移送臺灣高雄地方法院檢察署檢
    察官偵查起訴。
      理      由
一、訊之上訴人即被告甲○○對於右開事實坦承不諱，核與告訴人乙○○於警訊中指
    訴之情節大致相符（警卷九十年七月十七日調查筆錄），而乙○○業於九十年八
    月二十日因他故自殺死亡，此有臺灣高雄地方法院檢察署相驗屍體證明書一份在
    卷可佐，本院已無從傳喚到庭，自得以其上開警訊中之陳述為證據。又乙○○因
    被告之推擠而受有右顳處瘀腫（三×三公分）、右手瘀青（一×一公分）、左手
    擦傷（０‧一×０‧二公分）、左手肘擦傷（二×０‧一公分、０‧二×０‧二
    公分）之傷害，亦有高雄市立大同醫院九十年七月十六日高市醫診字第七九四四
    號診斷證明書一份在卷，堪信被告自白與事實相符。至於證人楊展明（乙○○之
    父）於本院指稱：被告毆打其女兒，使楊女受侮辱與壓力，憤而上吊自殺，其間
    有因果關係云云，經查本案發生於九十年七月十六日，當時告訴人乙○○之傷勢
    僅瘀腫及擦傷之皮肉傷，業經乙○○於警訊陳明在卷，其傷勢亦有診斷證明書足
    憑，而乙○○於一個月後之九十年八月二十日上吊自殺死亡，其死因係窒息死亡
    ，此有臺灣高雄地方法院檢察署相驗屍證明書可考，足認乙○○之死亡與被告之
    傷害行為無關，且查無其他確切證據足資證明被告本件犯行與楊女之死亡有相當
    因果關係，證人楊展明之指述容有誤會。本件事證明確，被告犯行堪以認定。
二、核被告所為係犯刑法第二百七十七條第一項之傷害罪。原審法院對其論罪科刑固
    非無見。惟查被告犯罪動機係因大樓管理委員會之事務意見不合發生衝突，竟出
    手毆打同為管理委員之乙○○，其犯罪手段，犯罪所受之刺激及其品性，智識程
    度，被害人所受傷害尚非嚴重及犯罪後坦認不諱，原審審酌上情，諭知拘役五十
    九日並諭知易科罰金之折算標準，惟未審及被告未賠償告訴人損害，難謂已具悔
    意而無再犯之虞，原審法院遽予宣告緩刑尚有未洽。被告上訴，認量刑太重，雖
    無理由；惟原審檢察官認宣告緩刑不當，執此意旨以為指摘，即有理由，自應由
    本院撤銷改判。審酌被告素行良好，一時偶犯，惟犯後未賠償被害人損失及其他
    一切情狀，爰仍量處如主文第二項所示之刑及易科罰金之折算標準。
據上論結，應依刑事訴訟法第三百六十九條第一項前段、第三百六十四條、第二百九
十九條第一項前段、刑法第二百七十七條第一項、第四十一條第一項、罰金罰鍰提高
標準條例第一條前段、第二條，判決如主文。
本案經檢察官沈紹嘉到庭執行職務。
中    華    民    國     九十       年    十二        月   卅一   日
                              臺灣高等法院高雄分院刑事第八庭
                                  審判長法官  郭雅美
                                        法官  張盛喜
                                        法官  洪兆隆
右正本證明與原本無異。
不得上訴。
                                      書記官  陳曼智
中    華    民    國     九十一     年       一       月    三    日
附錄：本判決論罪科刑法條：
刑法第二百七十七條第一項
傷害人之身體或健康者，處三年以下有期徒刑，拘役或一千元以下罰金。
                                                                Ｊ


司法院資訊處製作；財團法人民間司法改革基金會備份。
